【裁判字號】    89,易,125
【裁判日期】    890629
【裁判案由】    違反就業服務法
【裁判全文】
臺灣新竹地方法院刑事判決                          八十九年度易字第一二五號
    公  訴  人  臺灣新竹地方法院檢察署檢察官
    被      告  乙○○
                甲○○
右列被告等因違反就業服務法案件，經檢察官提起公訴（八十八年度偵字第八五二一
號），本院判決如左：
    主  文
乙○○共同違反雇主不得未經許可聘僱他人所申請聘僱之外國人之規定，其聘僱人數
為一人，處拘役伍拾日，如易科罰金，以佰元折算壹日。
甲○○共同違反雇主不得未經許可聘僱他人所申請聘僱之外國人之規定，其聘僱人數
為一人，處拘役拾日，如易科罰金，以佰元折算壹日；又違反任何人不得媒介外
國人非法為他人工作之規定，處拘役拾日，如易科罰金，以佰元折算壹日。應執
行拘役伍拾伍日，如易科罰金，以佰元折算壹日。
    事  實
一、乙○○為印尼籍華僑，曾於民國八十三年間，因違反就業服務法案件，經本院於
    八十三年五月三十一日判處罰金六萬元確定，於同年八月三日執行完畢。乙○○
    與甲○○二人為夫妻關係，明知外國人未經許可，不得在本國工作，竟仍基於共
    同之犯意聯絡，自八十八年八月底某日起至同年十一月十日止，以每月新台幣（
    下同）一萬五千元之代價，雇用劉黃麗子所合法申請入境工作卻於八十八年八月
    二十二日逃逸，並於同年月底某日前往乙○○在苗栗縣所經營之「龍生婦產科」
    就醫後央求乙○○雇用之印尼籍外國勞工ＥＮＯＫ  ＷＡＳＴＩＮＩ（譯名：瓦
    蒂），至其二人位於新竹縣寶山鄉○○村○鄰○○路九九號之住所從事家庭清潔
    工作，且供膳宿（白天上班乙○○與甲○○二人外出上班時間，瓦蒂則自行在外
    找零工）。
二、甲○○明知任何人不得媒介外國人非法為他人工作，復自同年十月初某日起，媒
    介瓦蒂在白天其與乙○○與甲○○二人外出上班時間，為同社區內之鄰居楊婷婷
    、劉麗珠等人從事家庭清潔工作，半天五百元，全天一千元。嗣於八十八年十一
    月十七日下午五時三十分許，乙○○駕車搭載其子鍾伍宇及瓦蒂行經新竹市科學
    園區○○路時，為警當場查獲。
三、案經內政部警政署保安警察第二總隊第一大隊報告臺灣新竹地方法院檢察署檢察
    官偵查起訴。
    理  由
一、訊據被告乙○○、甲○○二人，對於右開雇用印尼籍外勞瓦蒂在新竹住處為清潔
    打掃工作之事實，業已於本院審理時坦承不諱，核與證人即該印尼籍外勞瓦蒂於
    警訊時供述之情節相符，亦經證人即被告二人之鄰居楊婷婷、劉麗珠二人結證確
    有見瓦蒂居住該處為被告二人工作，並曾透過被告甲○○的介紹而請瓦蒂到家裡
    來打掃過等語在卷，並有居留外僑作業外勞詳細資料一份附卷可佐，且即該印尼
    籍外勞瓦蒂對於被告二人之住處、房間格局、家中擺設及家庭成員作息等均能指
    述綦詳，益見其在上開時間內應確係居住在被告二人家中無誤。綜上所述，被告
    乙○○、甲○○二人之自白與事實相符，本件事證已臻明確，被告二人之犯行洵
    堪認定，應予依法論科。
二、核被告乙○○、甲○○二人均係違反就業服務法第五十三條第三款所定不得聘僱
    他人所申請聘僱之外國人之規定，且聘僱之人數為一人，均應依同法第五十八條
    第一項前段之規定論處。被告乙○○、甲○○二人間就上開犯行，有犯意之聯絡
    及行為之分擔，均為共同正犯。又被告甲○○為媒介外勞瓦蒂為他人工作之行為
    ，另違反同法第五十六條之規定，而犯同法第五十九條第一項之罪。公訴人認被
    告甲○○有意圖營利之犯意，每次抽取五百元之代價，顯係犯同法第五十九條第
    二項之罪，惟證人楊婷婷與劉麗珠二人僅能證明其等每次均會把瓦蒂打掃的代價
    交給被告甲○○託其轉交，且因工作全天或半天價錢本即有所差別，惟此部分不
    能證明被告甲○○有從中抽成之意圖營利犯意，公訴人認係被告甲○○同法第五
    十九條第二項之罪，尚有未洽，應予變更。爰審酌被告乙○○曾於五年前犯過相
    同之罪名，竟因一時同情同國人瓦蒂而再犯罪，且其與其妻即被告甲○○二人均
    為高級知識份子，對於不得聘僱非法外勞之規定自應知之甚明，惟審酌其等犯罪
    後態度尚稱良好等一切情狀，分別量處如主文所示之刑，並均諭知易科罰金之折
    算標準，被告甲○○部分並定其應執行刑，以資警惕。
三、據上論斷，應依刑事訴訟法第二百九十九條第一項前段、第三百條，就業服務法
    第五十八條第一項前段、第五十九條第一項，刑法第十一條前段、第二十八條、
    第四十一條、第五十一條第六款，罰金罰鍰提高標準條例第二條，判決如主文。
本案經檢察官黃仁宏到庭執行職務。
中      華      民      國    八十九    年      六      月    二十九    日
                                  臺灣新竹地方法院刑事第一庭
                                      法  官  遲  中  慧
右正本證明與原本無異。
如不服本判決，應於判決送達後十日內向本院提出上訴狀( 應附繕本 )，上訴於
臺灣高等法院。
                                      書記官  龔  柏  萃
中      華      民      國    八十九    年      六      月    二十九    日
附錄本案論罪科刑法條全文：就業服務法第五十八條第一項前段、第五十九條第一項
就業服法第五十九條：
一、違反第五十六條規定者，處六月以下有期徒刑、拘役或科或併科新臺幣十五萬元
    以下罰金。
二、意圖營利而犯前項之罪者，處三年以下有期徒刑、拘役或科或併科新臺幣六十萬
    元以下罰金。
三、以犯第一項之罪為常業者，處五年以下有期徒刑、拘役或科或併科新臺幣一百五
    十萬元以下罰金。
四、法人之代表人、法人或自然人之代理人、受僱人或其他從業人員，因執行業人員
    ，因執行業務犯前三項之罪者，除處罰其行為人外，對該法人或自然人亦科以各
    該項之罰金。
就業服務法第五十八條
違反第五十三條第一款、第二款或第三款規定，其聘僱或留用人數為一人，處六月以
下有期徒刑、拘役或科或併科新臺幣九萬元以下罰金；其聘僱或留用人數為二人以上
者，處三年以下有期徒刑、拘役或科或併科新臺幣三十萬元以下罰金。


司法院資訊處製作；財團法人民間司法改革基金會備份。
